# 求助陈版：与政府补助相关的服务费用是否计入非经常性损益

提问人：mayleee12审计 时间：2022-09-08 15:18:51
公司委托外部三方中介机构协助申请政府补助，协助公司整理并提交与申请的政府补助相关的资料文件，若政府补助申请成功，按照一定比例支付咨询服务费，若政府补助没有申请成功，不支付该项费用。请问陈版，公司已经成功申请到政府补助，将其作为非经常性损益里的：计入当期损益的政府补助，那么与政府补助相关的该项咨询服务费是否能够作为非经常性损益进行扣除？计入其他符合非经常性损益定义的损益项目？请求陈版解答

回答人：chenyiwei
此类咨询服务费虽然是以取得政府补助相关，但仍是接受相关专业服务应支付的对价，应确认为管理费用，不属于非经常性损益。